【裁判字號】    95,訴,445
【裁判日期】    950524
【裁判案由】    毒品危害防制條例
【裁判全文】
臺灣彰化地方法院刑事判決        九十五年度訴字第四四五號
公  訴  人  臺灣彰化地方法院檢察署檢察官
被      告  甲○○
                    （另案在臺灣臺北監獄臺北分監執行）
上列被告因違反毒品危害防制條例案件，經檢察官提起公訴（九
十五年度毒偵字第二四一、二九九號），由本院合議庭裁定依簡
式審判程序審理判決如下：
    主  文
甲○○連續施用第一級毒品，處有期徒刑拾月，扣案如附表編號
一、二所示之物均沒收銷燬之、如附表編號三所示之物沒收之。
又連續施用第二級毒品，處有期徒刑伍月，扣案如附表編號四所
示之物沒收銷燬之、如附表編號五所示之物沒收之。應執行有期
徒刑壹年貳月。扣案如附表編號一、二、四所示之物均沒收銷燬
之、如附表編號三、五所示之物均沒收之。
    事  實
一、甲○○前曾因施用毒品案件，經送執行觀察、勒戒後，因認
    有繼續施用毒品之傾向，接續執行強制戒治，後經裁定停止
    戒治及經撤銷停止戒治入所續為執行所餘之強制戒治期間，
    已於民國九十年十二月三十日執行完畢釋放，並由臺灣臺中
    地方法院檢察署檢察官以九十一年度戒毒偵字第三六號案件
    為不起訴之處分確定；又於九十四年十一月九日，因施用第
    一、二級毒品案件，經臺灣板橋地方法院以九十四年度訴字
    第一八三四號分別判處有期徒刑六月、三月（均得易科罰金
    ），並定應執行刑為有期徒刑八月，得易科罰金在案（該案
    嗣於九十四年十一月二十八日確定，尚未執行完畢）；詎仍
    不知警惕，竟又另行基於施用第一級毒品海洛因之概括犯意
    ，自九十四年十一月十日起至九十五年一月十二日下午一時
    許止，以平均五、六個小時施用一次之量，在其位於臺中市
    ○區○○路二段三十巷十號住處及彰化縣彰化市○○○路五
    六０號七二一室房間內，或以將少許海洛因粉末置入注射針
    筒內加水後，再以針筒注射手臂施用之方式，或以將少許海
    洛因粉末摻入香煙內點火吸用之方式，連續施用第一級毒品
    海洛因多次。又另行基於施用第二級毒品甲基安非他命之概
    括犯意，自九十四年十一月十日起至九十五年一月十二日上
    午十一時許（起訴書誤載為下午一時許，惟業經蒞庭檢察官
    於本院準備程序及審理時更正）止，以平均一天施用一、二
    次之量，在彰化縣彰化市○○○路五六０號七二一室房間內
    ，以將少許甲基安非他命放入玻璃吸食器內，以火燒烤再吸
    其煙霧之方式，連續施用第二級甲基毒品安非他命多次。嗣
    先於九十四年十一月十日上午十一時三十分許，在彰化縣永
    靖鄉○○村○○路六六九號為警查獲；又於九十五年一月十
    二日下午四時許，為警在彰化縣彰化市○○○路五六０號前
    查獲，並在其手上起出如附表編號二所示之物（其中摻有海
    洛因之香菸一支，於警方查獲前尚未及施用）扣案，並在上
    址七二一號房間內起獲其所有如附表編號一（其中五包係警
    方現場查扣，另一包則係警方事後自如附表編號二所示之物
    取出之海洛因）、三至五所示之物扣案。
二、案經彰化縣警察局北斗分局、彰化分局報請臺灣彰化地方法
    院檢察署檢察官偵查起訴，由本院合議庭裁定依簡式審判程
    序審理。
    理  由
一、訊據被告甲○○對於上揭事實坦承不諱，且有委託檢驗尿液
    代號真實姓名對照認證單、彰化縣衛生局煙毒尿液檢驗成績
    書各二件、法務部調查局鑑定通知書一份及照片七幀在卷可
    稽，並有被告所有如附表所示之物扣案可佐，被告就其有連
    續施用第一級毒品海洛因及連續施用第二級毒品甲基安非他
    命之自白與事實相符。此外，復有臺灣彰化地方法院檢察署
    刑案資料查註紀錄表、臺灣高等法院被告全國前案紀錄表、
    在監在押全國紀錄表各一份在卷可考，本件事證明確，被告
    犯行洵堪認定。
二、按海洛因係毒品危害防制條例所定之第一級毒品，而甲基安
    非他命則係同條例所定之第二級毒品，均不得非法施用。核
    被告所為，係犯毒品危害防制條例第十條第一項之施用第一
    級毒品罪及同條第二項之施用第二級毒品罪。其為供施用第
    一級毒品及第二級毒品而持有各該級毒品之低度行為，應各
    為施用之高度行為所吸收，均不另論罪。又被告先後多次之
    施用第一級毒品海洛因及施用第二級毒品甲基安非他命之犯
    行，均時間緊接，犯罪構成要件相同，顯各係基於概括之犯
    意反覆為之，均為連續犯，應依連續犯之規定，各論以一罪
    ，並均加重其刑。被告所犯上開二罪間，犯意各別，罪質互
    殊，應予分論併罰。爰審酌被告之素行、犯罪之動機、目的
    、施用毒品係戕害自身健康、施用毒品海洛因及施用毒品甲
    基安非他命之期間、次數、所生危害及犯罪後之態度等一切
    情狀，分別量處如主文所示之刑，並定其應執行之刑，以示
    懲儆。
三、扣案如附表編號一、二、四所示之物，均為查獲之毒品（其
    中如附表編號二所示之物，與其上所殘留之海洛因已無法析
    離，亦應視為毒品），均應依毒品危害防制條例第十八條第
    一項前段之規定宣告沒收銷燬之；又扣案如附表編號三、五
    所示之物，則分屬被告所有供施用海洛因、甲基安非他命所
    用之物，亦據被告陳明在卷，爰均依刑法第三十八條第一項
    第二款之規定併予宣告沒收之。
據上論斷，應依刑事訴訟法第二百七十三條之一第一項、第二百
九十九條第一項前段，毒品危害防制條例第十條第一項、第二項
、第二十三條第二項、第十八條第一項前段，刑法第十一條前段
、第五十六條、第五十一條第五款、第三十八條第一項第二款，
判決如主文。
本案經檢察官姚玎霖到庭執行職務
中    華    民    國  九十五  年    五  月  二十四    日
                  刑事第二庭    法  官  李雅俐
以上正本證明與原本無異。
如不服本判決，應於判決送達後十日內，向本院提出上訴狀（須
附繕本）。
中    華    民    國  九十五  年    五  月  二十四    日
                                書記官  陳秀娟
附錄論罪科刑法條：
毒品危害防制條例第十條：
施用第一級毒品者，處六月以上五年以下有期徒刑。
施用第二級毒品者，處三年以下有期徒刑。
附    表：
一、海洛因六包（其中五包係警方現場查扣，另一包則係警方事
    後自如附表編號二所示之物取出之海洛因；又其中二包淨重
    合計零點五八公克、空包裝重零點六四公克，另四包淨重合
    計零點零五公克、空包裝重一點零四公克）。
二、摻有海洛因之香煙及殘留海洛因之紙製摻管各一支。
三、注射針筒四支。
四、甲基安非他命三包（警秤毛重合計約零點六公克）。
五、玻璃吸食器一支。


司法院資訊處製作；財團法人民間司法改革基金會備份。
